【裁判字號】    89,易,1173
【裁判日期】    890517
【裁判案由】    賭博
【裁判全文】
臺灣臺南地方法院刑事判決                        八十九年度易字第一一七三號
    公  訴  人  臺灣台南地方法院檢察署檢察官
    被      告  甲○○
右列被告因賭博案件，經檢察官提起公訴（八十九年度偵字第三三三五號），本院判
決如左：
    主      文
甲○○意圖營利，供給賭博場所，處有期徒刑貳月，如易科罰金，以佰元折算壹日
。
四色牌貳付沒收。
    事      實
一、甲○○曾於民國（下同）八十年間因賭博罪，為本院簡易庭判處罰金一千元確定
    ，並於八十一年四月二十四日執行完畢（不構成累犯），仍不知警惕，復意圖營
    利，於八十九年三月四日將其台南市○○街四四號住處闢為賭博場所，提供四色
    牌為賭具，鳩集賭客鄭李私、楊甚五、林華珍、王秀娥、蔡聰明等五人（以上五
    人依違反社會秩序維護法另行裁處）在場賭博財物，甲○○則由賭客每胡牌一次
    羸取新台幣（下同）五十元後，從中抽頭十元牟利。同日下午十四時四十分許，
    為警方人員據報到場查獲，並當場扣得甲○○所有並供犯罪所用之四色牌二付及
    賭客之賭金一千三百八十元等物。
二、案經台南市警察局第五分局報請台灣台南地方法院檢察署檢察官偵查起訴。
    理      由
一、右揭事實，業據被告甲○○於警訊及檢察官偵查時始終坦承不諱，核與證人即在
    場賭客鄭李私、楊甚五、林華珍、王秀娥、蔡聰明等五人於警訊或偵查中之證述
    情節相符，且被告及賭客等六人係經警當場查獲在被告住處賭博財物，並扣得如
    事實欄所載之物品等情，亦有台南市警察局臨檢盤查記錄表、扣押物品清單二紙
    在卷可證，雖被告於本院審理時翻異前供，辯稱：渠等只是在客廳裡暫時娛樂，
    伊絕無抽頭情事云云，顯屬事後畏罪卸責之詞，殊無足取。故本件事證明確，被
    告犯行堪以認定，應依法論科。
二、核被告甲○○意圖營利，供給賭博場所，所為係犯刑法第二百六十八條之罪。爰
    審酌被告犯罪之動機、目的、手段、所生危害及犯罪後翻異供述之態度等一切情
    狀，量處如主文所示之刑，並諭知易科罰金之折算標準，以資懲儆。扣案之四色
    牌二付係被告所有並供犯罪所用之物，為被告所自承，並依刑法第三十八條第一
    項第二款之規定宣告沒收。至扣案之賭資一千三百八十元，係賭客鄭李私、楊甚
    五、林華珍、王秀娥、蔡聰明等五人分別所有，非被告犯罪所得之物，亦據渠等
    於警訊時證述明確，公訴人聲請依法宣告沒收，亦顯有誤會，本院無從宣告沒收
    ，併此敘明（參台灣高等法院八十一年度法律座談會提案刑事第六類審查意見、
    司法院院字第一九二一號解釋意旨）。
據上論斷，應依刑事訴訟法第二百九十九條第一項前段，刑法第二百六十八條、第四
十一條、第三十八條第一項第二款，罰金罰鍰提高標準條例第一條前段、第二條，判
決如主文。
本案經檢察官陳建弘到庭執行職務
中      華      民      國    八十九    年      五      月     十七     日
                                  臺灣臺南地方法院刑事第二庭
                                          法  官  林  彥  君
右正本證明與原本無異。
如不服本判決，應於判決送達後十日內，向本院提出上訴狀。
                                          書記官  陳  瑞  鈴
中      華      民      國    八十九    年       五     月     十八     日
附錄本案論罪科刑法條全文：
刑法第二百六十八條：
意圖營利，供給賭博場所或聚眾賭博者，處三年以下有期徒刑，得併科三千元以下罰
金。


司法院資訊處製作；財團法人民間司法改革基金會備份。
